臺灣嘉義地方法院刑事判決　　　　　　　100年度訴字第701號
公　訴　人　臺灣嘉義地方法院檢察署檢察官
被　　　告　呂坤峰
上列被告因違反毒品危害防制條例案件，經檢察官提起公訴（10
0 年度毒偵字第1386號），被告於準備程序中就被訴事實為有罪
之陳述，經本院合議庭裁定由受命法官獨任進行簡式審判程序，
並判決如下：
    主  文
呂坤峰施用第一級毒品，累犯，處有期徒刑捌月。
    事  實
一、呂坤峰於民國88年間因施用毒品案件，經本院以88年度毒聲
    字第137 號裁定送勒戒處所觀察、勒戒後，認無繼續施用毒
    品傾向，經臺灣嘉義地方法院檢察署檢察官以88年度偵字第
    49號為不起訴處分確定。復於同年間，又因施用毒品案件，
    經本院以88年度毒聲字第1362號裁定送勒戒處所觀察、勒戒
    後，認為有繼續施用毒品傾向，復經本院以90年度毒聲字第
    1025號裁定令入戒治處所施以強制戒治，嗣因無繼續戒治必
    要，經本院以91年度毒聲字第173 號裁定停止戒治，所餘戒
    治期間交付保護管束，於91年10月3 日保護管束期滿未經撤
    銷停止戒治，視為強制戒治執行完畢釋放，於強制戒治執行
    完畢釋放後5 年內，再因施用第一級毒品案件及持有第二級
    毒品案件，經臺灣臺中地方法院以96年度訴字第4661號判決
    分別判處有期徒刑1 年及6 月，並定應執行刑為1 年4 月確
    定。另因施用第一級毒品案件，經本院以97年度訴字第552
    號判決判處有期徒刑1 年確定，上開案件接續執行，於99年
    7 月15日縮短刑期假釋出監付保護管束，於99年8 月6 日保
    護管束期滿未經撤銷假釋，以已執行論。詎仍不知悔改，基
    於施用第一級毒品海洛因之犯意，於100 年5 月16日中午12
    時30分許，在其嘉義市○區○○里○○○街98號住處房間內
    ，以在針筒內放置第一級毒品海洛因添加生理食鹽水稀釋後
    進行靜脈注射之方式，施用第一級毒品海洛因1 次。嗣於10
    0 年5 月16日晚間7 時30分許，在嘉義市○○○路與上海路
    口經警攔查，發現其因違反毒品危害防制條例案件遭臺灣嘉
    義地方法院檢察署通緝，且為列管毒品治安顧慮人口，經警
    徵得其同意採集尿液送驗結果，呈嗎啡、可待因陽性反應，
    始悉上情。
二、案經嘉義市政府警察局第一分局報告臺灣嘉義地方法院檢察
    署檢察官偵查起訴。
    理  由
壹、程序部分：
    被告呂坤峰於準備程序中，已就上開犯罪事實為有罪之陳述
    ，且其所犯亦係死刑、無期徒刑、最輕本刑為3 年以上有期
    徒刑以外之罪，經本院告知簡式審判程序之旨，並聽取檢察
    官及被告之意見後，本院合議庭依刑事訴訟法第273 條之1
    第1 項之規定，裁定由法官一人獨任進行簡式審判程序。是
    本案之證據調查，依刑事訴訟法第273 條之2 規定，不受同
    法第159 條第1 項、第161  條之2 、第161 條之3 、第163
    條之1 及第164 條至第170 條規定之限制，合先敘明。
貳、實體部分：
一、認定犯罪事實所憑之證據及理由：
    上開犯罪事實，迭據被告於警詢、偵查中及本院審理時坦承
    不諱（見警卷第1-3 頁；偵卷第20-21 頁；本院卷第23頁、
    第30頁），而其於100 年5 月16日經警徵其同意採其尿液送
    驗結果，確呈嗎啡、可待因陽性反應等情，亦有長榮大學確
    認報告書、勘察採證同意書及毒品案件採尿代號與真實姓名
    對照表各1 紙在卷可佐（見警卷第6 頁、第8-9 頁），足徵
    被告前揭自白與事實相符，應可採信。本案事證已臻明確，
    被告犯行洵堪認定。
二、論罪科刑之理由：
(一)、核被告所為，係犯毒品危害防制條例第10條第1 項之施用第
    一級毒品罪。其因施用海洛因而持有海洛因之低度行為，應
    為施用之高度行為所吸收，不另論罪。
(二)、又被告前有事實欄所載之前科及有期徒刑執行完畢之情形，
    有臺灣高等法院被告前案紀錄表及刑案資料查註紀錄表各1
    份在卷可按。其受有期徒刑之執行完畢，5 年內故意再犯本
    件法定本刑有期徒刑以上之罪，為累犯，應依刑法第47條第
    1 項之規定，加重其刑。
(三)、爰審酌被告曾因施用毒品犯行接受觀察、勒戒及強制戒治，
    並經法院判刑入監服刑，猶未能從中記取教訓，深切體認毒
    品危害己身健康之鉅，竟再犯本件施用海洛因犯行，顯見被
    告自制能力尚有未足，有接受相當期間監禁教化之必要，以
    促其及早矯正吸毒之惡習；惟念及施用毒品固戕害個人健康
    至鉅，然就他人權益之侵害仍屬有限，復參以其犯後坦承犯
    行之態度，暨其自陳國中畢業之學歷，未婚，與母親及兄長
    同住之家庭狀況，以及其因先前染上毒品難以戒除而犯本案
    之動機等一切情狀，量處如主文所示之刑，以示懲儆。
據上論斷，應依刑事訴訟法第273 條之1 第1 項、第299 條第1
項前段，毒品危害防制條例第10條第1 項，刑法第11條前段、第
47條第1 項，判決如主文。
本案經檢察官邱美英到庭執行職務。
中    華    民    國   100    年    10    月    25    日
                  刑事第六庭    法  官  周欣怡
以上正本證明與原本無異。
如不服本判決應於收受判決後10日內向本院提出上訴書狀，並應
敘述具體理由；其未敘述上訴理由者，應於上訴期間屆滿後20日
內向本院補提理由書（均須按他造當事人之人數附繕本）「切勿
逕送上級法院」。告訴人或被害人如對於本判決不服者，應具備
理由請求檢察官上訴，其上訴期間之計算係以檢察官收受判決正
本之日期為準。
中    華    民    國   100    年    10    月    25    日
                                書記官  柯于婷
附錄本案論罪科刑法條全文：
毒品危害防制條例第10條第1 項
施用第一級毒品者，處 6 月以上 5 年以下有期徒刑。